【裁判字號】    94,訴,3079
【裁判日期】    950914
【裁判案由】    毒品危害防制條例
【裁判全文】
臺灣板橋地方法院刑事判決              94年度訴字第3079號
公  訴  人  臺灣板橋地方法院檢察署檢察官
被      告  乙○○
                    （另案於臺灣臺北監獄臺北分監執行中）
上列被告因違反毒品危害防制條例案件，經檢察官提起公訴（94
年度毒偵字第5224號），暨移送本院併案審理（95年毒偵字第13
33號），本院改依簡式審理程序，判決如下：
    主  文
乙○○連續施用第一級毒品，處有期徒刑拾月。
扣案之毒品海洛因壹包（驗餘淨重零點貳壹公克）沒收銷燬之；
注射針筒伍支、分裝箋壹支，均沒收。
    事  實
一、乙○○前曾因違反麻醉藥品管理條例案件，經本院於民國87
    年1 月19日以87年度簡字第9 號判決，判處有期徒刑2 月確
    定；又因違反懲治盜匪條例案件，經本院於86年12月26日以
    86年度訴字第2717號判決，判處有期徒刑1 年10月確定；前
    開2 案，合併定應執行有期徒刑1 年11月，入監執行至88年
    7 月2 日縮短刑期假釋出監，所餘刑期付保護管束，於88年
    11月23日縮刑期滿假釋未經撤銷，視為執行完畢（於本案不
    構成累犯）。復曾因施用毒品案件，經本院於91年11月7 日
    以91年度毒聲字第3736號裁定送觀察、勒戒後，因認有繼續
    施用毒品之傾向，經本院於91年12月6 日以91年度毒聲字第
    4032號裁定，令入戒治處所施以強制戒治，於92年11月20日
    停止戒治處分執行出監，所餘戒治期間付保護管束，於92年
    12月4 日保護管束期滿，並經臺灣板橋地方法院檢察署於93
    年1 月5 日以93 年 度戒毒偵字第3 號為不起訴處分確定。
    又因施用毒品案件，經本院於94年9 月15日以94年度訴字第
    658 號判決，判處有期徒刑1 年（施用第一級毒品判9 月、
    施用第二級毒品判7 月）確定，嗣入監執行，現正執行中。
    詎其猶不知悛悔，竟又基於施用第一級毒品海洛因之概括犯
    意，先後於94年9 月8 日中午某時許、於94年11月1 日上午
    11時20分許為警採尿前26小時內之某時許、於同年11月初及
    同年11月17日上午某時許，分別在臺北縣土城市○○路○ 段
    58 號4樓之1 住處及某友人住處內，以將毒品海洛因稀釋後
    放入針筒內注射之方式，施打毒品海洛因多次。嗣經警於94
    年9 月9 日晚上9 時45分許，在臺北縣土城市○○路○ 段58
    號4 樓之1 住處查獲，扣得毒品海洛因1 包（驗餘淨重0.21
    公克）及其所有供施用毒品海洛因所用之射針筒1 支、分裝
    箋1 支。復經警於94年10月31日凌晨1 時30分許，在桃園縣
    中壢市○○路○ 段89號前查獲，扣得其所有供施用毒品海洛
    因所用之注射針筒1 支。再經警於94年12月2 日上午7 時30
    分許，在臺北縣板橋市○○○路213 巷7 號宏欣旅社202 室
    查獲，扣得其所有供施用毒品海洛因所用之注射針筒3 支及
    非其所有之吸食器2 組。又於94年12月15日經臺灣板橋地方
    法院檢察署通緝到案，經警採尿送驗後，其尿液呈毒品海洛
    因代謝物之嗎啡類陽性反應，始被查悉上情。
二、案經臺北縣政府警察局土城分局報請臺灣板橋地方法院檢察
    署檢察官偵查起訴，暨移送併案審理。本院於準備程序進行
    中，被告就被訴事實為有罪之陳述，經告知被告簡式審判程
    序之旨，並聽取當事人之意見後，裁定進行簡式審判程序。
    理  由
一、上開犯罪事實，業據被告乙○○於本院準備程序中與審理時
    皆坦認不諱，而其先後為警查獲後所採集之尿液檢體經送驗
    結果，確分別呈海洛因代謝物嗎啡、鴉片類之陽性反應，有
    臺灣檢驗科技股份有限公司於94年9 月28日、同年12月20日
    、95年1 月18日出具之濫用藥物尿液檢驗報告共3 件、臺灣
    尖端先進生技醫藥股份有限公司於94年11月9 日出具之濫用
    藥物檢驗報告1 件各在卷可稽（分別附於臺灣板橋地方法院
    檢察署94年度毒偵字第5224號偵查卷宗第47頁、本院卷內、
    同上署95年度毒偵字第1333號偵查卷宗第9 頁），而被告於
    94年9 月9 日晚上為警查獲時扣得疑似毒品海洛因之白粉，
    經送請法務部調查局鑑驗並秤重，結果確為海洛因無訛（驗
    餘淨重0.21公克），有調查鑑定通知書1 件在卷可憑（附於
    本院卷宗內），而被告於94年12月2 日上午為警查獲時，冒
    用其弟甲○○名義應訊一情，亦有警詢筆錄、指紋卡、內政
    部警政署刑事警察局95年4 月18日刑紋字第0950055043號函
    各1 件在卷可參（附於本院卷內），是被告前開不利於己之
    自白，核與事實相符，應堪信實。又被告前曾因施用毒品案
    件，經本院於91年11月7 日以91年度毒聲字第3736號裁定送
    觀察、勒戒後，因認有繼續施用毒品之傾向，經本院於91年
    12月6 日以91年度毒聲字第4032號裁定，令入戒治處所施以
    強制戒治，於92年11月20日停止戒治處分執行出監，所餘戒
    治期間付保護管束，於92年12月4 日保護管束期滿，並經臺
    灣板橋地方法院檢察署於93年1 月5 日以93年度戒毒偵字第
    3 號為不起訴處分確定等情，有臺灣高等法院被告前案紀錄
    表1 件在卷可考（附於本院卷內）。綜上，本件事證明確，
    被告施用毒品海洛因多次之犯行，洵堪認定，應予依法論科
    。
二、被告行為後，刑法第56條連續犯之規定，業於94年2 月2 日
    修正公布刪除，並於95年7 月1 日施行，則被告之犯行，因
    行為後新法業已刪除連續犯之規定，亦即本件被告如依修正
    後之規定，僅能分論併罰，再定其應執行之刑，故此刪除雖
    非犯罪構成要件之變更，但顯已影響行為人刑罰之法律效果
    ，自屬法律有變更，依新法第2 條第1 項規定，比較修正前
    僅論以一罪並加重其刑，仍應適用較有利於被告之行為時法
    律即舊法論以連續犯。核被告所為，係犯毒品危害防制條例
    第10條第1 項之施用第一級毒品罪。其施用前、後持有第一
    級毒品之低度行為，應為其施用第一級毒品之高度行為所吸
    收，不另論罪。其先後施用第一級毒品之犯行，時間緊接，
    所犯為構成要件相同之罪名，顯係基於概括犯意所為，為連
    續犯，應依修正前刑法第56條規定，論以一罪並加重其刑。
    起訴書雖僅敘及被告於94年9 月8 日中午某時許，在臺北縣
    土城市○○路○ 段58號4 樓之1 住處，施用毒品海洛因之犯
    行，惟被告如事實欄所述之其餘犯行，業經檢察官移送本院
    併案審理（95年度毒偵字第1333號）及經被告自承在卷，與
    業經起訴部分有連續犯之裁判上一罪關係，為起訴效力所及
    ，本院自均應併予審究，附此敘明。爰審酌被告前曾經觀察
    、勒戒及不起訴處分後，竟又為本件犯行，顯見其戒除毒癮
    之意志力薄弱，並考量施用毒品乃自戕行為，所生危害非鉅
    ，及犯後坦承犯行態度良好等一切情狀，量處如主文所示之
    刑，以示懲儆。
三、刑法第38條關於沒收之規定，亦同於95年7 月1 日修正施行
    ，惟因沒收係屬從刑，應隨同主刑適用同一準據法，而前開
    比較新舊法結果，既適用刑法修正前相關規定，有關沒收之
    規定，自應適用修正前刑法第38條規定。扣案之毒品海洛因
    1 包（驗餘淨重0.21公克，係於94年9 月9 日晚上查獲者）
    ，為查獲之毒品，應依毒品危害防制條例第18條第1 項前段
    規定，不問屬於犯人與否，沒收銷燬之。又扣案之注射針筒
    共5 支（其中1 支係於94年9 月9 日晚上查獲者、其中1 支
    係於94年10月31日凌晨查獲者、其中3 支係於94年12月2 日
    上午查獲者）及分裝箋1 支（係於94年9 月9 日晚上查獲者
    ），皆為被告所有供本件施用毒品海洛因所用之物，業經被
    告供陳在卷，爰均依修正前刑法第38條第1 項第2 款規定宣
    告沒收。至扣案之吸食器2 組（係於94年12月2 日查獲者）
    ，被告否認為其所有，亦無證據證明確為被告所有，爰不併
    予宣告沒收，附此敘明。
據上論斷，應依刑事訴訟法第273 條之1 第1 項、第299 條第1
項前段，毒品危害防制條例第10條第1 項、第18條第1 項前段，
刑法第11條前段、第2 條第1 項前段、修正前刑法第56條、第38
條第1 項第2 款，判決如主文。
本案經檢察官張慶林到庭執行職務。
中    華    民    國    95    年    9     月    14    日
                        刑事第四庭法  官  陳靜茹
以上正本證明與原本無異。
如不服本判決，應於判決送達後10日內向本院提出上訴狀（應附
繕本），上訴於臺灣高等法院。
                                  書記官  許志豪
中    華    民    國    95    年    9     月    18    日
附錄本案論罪科刑法條全文
毒品危害防制條例第10條
施用第一級毒品者，處六月以上五年以下有期徒刑。
施用第二級毒品者，處三年以下有期徒刑。


司法院資訊處製作；財團法人民間司法改革基金會備份。
